【裁判字號】    97,交聲,464
【裁判日期】    970319
【裁判案由】    違反道路交通管理處罰條例聲明異議
【裁判全文】
臺灣臺北地方法院交通事件裁定         97年度交聲字第464號
原處分機關  臺北市交通事件裁決所
異  議  人
即受處分人  甲○○
上列受處分人因違反道路交通管理處罰條例案件，對於臺北市交
通事件裁決所於中華民國97年2 月18日所為之處分（原處分案號
：北市裁二字第裁22－AY0000000 號），聲明異議，本院裁定如
下：
    主  文
異議駁回。
    理  由
一、原處分意旨略以：本件異議人即受處分人（下稱異議人）所
    有車號1723－DK號自用小客車，於96年11月3 日下午17時12
    分許，在臺北市○○區○○路115 巷8 弄之交岔路口10公尺
    內停車，經臺北市政府警察局交通警察大隊員警以異議人所
    有該車號汽車有違反道路交通管理處罰條例第56條第1 項第
    1 款規定之行為掣單舉發，嗣異議人於舉發通知單上所載之
    應到案日期前向原處分機關提出申訴，經原處分機關請舉發
    單位調查結果，仍認異議人有前開違規行為，原處分機關乃
    依道路交通管理處罰條例第56條第1 項第1 款及違反道路交
    通管理事件統一裁罰基準表之規定，於97年2 月18日裁處異
    議人罰鍰新臺幣（下同）900 元。
二、聲明異議意旨略以：道路交通標誌標線號誌設置規則第22條
    第3 款規定，交岔路口應設置警告標誌，第229 條規定，交
    岔路口應設置行車管制號誌或特種閃光號誌；然被舉發位置
    附近均無警告標誌或號誌，顯見道路交通主管機關不認為此
    屬交岔路口，故警察機關不應對此個案特別認定為交岔路口
    ，另被舉發車輛旁有舊衣回收箱，合法放置多年等語。
三、按禁止臨時停車線為紅色實線，用以指示禁止臨時停車路段
    ，道路交通標誌標線號誌設置規則第169 條第1 項、第2 項
    定有明文。又道路交通安全規則第111 條第1 項第2 款規定
    ：「交岔路口、公共汽車招呼站10公尺內、消防栓、消防車
    出入口5 公尺內不得臨時停車」，同規則第112 條第1 項第
    1 款復規定：「禁止臨時車處所不得停車」。而汽車駕駛人
    停車時，有在禁止臨時停車處所停車者，處600 元以上1200
    元以下罰鍰，道路交通管理處罰條例第56條第1 項第1 款復
    有規定。
四、經查，異議人所有前開車號汽車於前述時間，在屬交岔路口
    10公尺內範圍之上開地點停車之事實，有臺北市政府警察局
    交通警察大隊舉發通知單及舉發照片1 張附卷可稽，異議人
    就此亦不否認。雖異議人辯稱違規地點並未設置警告標誌或
    號誌云云，然上揭道路交通安全規則之條文，即已明白規定
    交岔路口10公尺內禁止停車，復審酌道路交岔路口既為車輛
    往來匯集之要道，若於該處臨時停車或停車，將妨礙車輛之
    進出及轉彎，對於交通之往來順暢應有影響之旨，是故本不
    待主管機關劃設或設置標線、標誌，若有所劃設或設置，亦
    僅具有提醒、督促駕駛人注意之作用而已。況本件被舉發地
    點，更明顯劃設有紅色實線之交通標線，有卷附舉發照片可
    稽，異議人更可明確得知該處係禁止停車之處。至異議人所
    稱之舊衣回收箱是否係合法設置，尚有疑義，縱然係合法設
    置，因舊衣回收箱之長寬遠小於一般車輛，是故該舊衣回收
    箱之設置與是否得停車之規範，亦屬無關。是異議人前開所
    辯，均無足採。
五、綜上所述，異議人所有前開車輛確有於前揭時地，在交岔路
    口10公尺內禁止臨時停車處所停車之違規行為。從而原處分
    機關依道路交通管理處罰條例第56條第1 項第1 款及違反道
    路交通管理事件統一裁罰基準表之規定，裁處900 元罰鍰，
    經核於法並無不合，異議人之異議為無理由，應予駁回。
六、據上論斷，應依道路交通案件處理辦法第19條，裁定如主文
    。
中    華    民    國    97    年    3     月    19    日
                交通法庭法  官  江俊彥
以上正本證明與原本無異。
如不服本裁定，應於送達後5 日內，向本院提出抗告狀。
                        書記官  劉英芬
中    華    民    國    97    年    3     月    20    日


司法院資訊處製作；財團法人民間司法改革基金會備份。
